# 解锁限制性股票、相应减少库存股，期末净资产收益率计算

提问人：李李QQ 时间：2020-04-12 08:05:28
各位老师好，我也谈一点自己想法
1 、应该考虑增加期末的加权平均净资产
2 、库存股的减少，在计算基本每股收益的时候已经考虑了，在计算稀释每股收益的时候就不需要考虑了。
上述理解不止是否到位，还请各位老师指点。

回答人：chenyiwei
基本可以这样理解。 1 、按解锁时点加权计算净资产增加数； 2 、稀释每股收益计算按解释 7 号第五条规定。